臺灣苗栗地方法院刑事判決
111年度重訴字第2號
                                      111年度訴字第167號
                                      111年度訴字第174號
公  訴  人  臺灣苗栗地方檢察署檢察官
被      告  陳金蓮



上列被告因違反組織犯罪防制條例等案件，經檢察官提起公訴 
（110年度偵字第5101號、110年度偵字第5157號、110年度偵字
第5358號、110年度偵字第6248號、111年度偵字第605號、111年
度偵字第1155號），追加起訴(110年度偵字第7331號、110年度
偵字第8386號、111年度偵字第255號、111年度偵字第2139號)及
移送併辦(111年度偵字第7798號)，被告於準備程序中就被訴事
實為有罪之陳述，經本院合議庭裁定由受命法官獨任行簡式審判
程序，判決如下：
    主  文
辛○○犯如附表一、二、三、四「罪名及宣告刑」欄所示之罪，各
處如附表一、二、三、四「罪名及宣告刑」欄所示之刑。應執行
有期徒刑壹年拾月。未扣案之犯罪所得新臺幣參仟元沒收，於全
部或一部不能沒收或不宜執行沒收時，追徵其價額。
　　犯罪事實
一、辛○○自民國110年4月初某日起，加入而參與己○○（通訊軟體
    Telegram暱稱「德小」，已成年，由本院另行審結）、庚○○
    （通訊軟體Telegram暱稱「小胖」，已成年，由本院另行審
    結）、何峻輝(已成年，由本院另行審結)及其他真實姓名年
    籍不詳之成年人所組成三人以上，以實施詐術為手段，具有
    持續性、牟利性之有結構性詐欺集團組織（下稱本案詐欺集
    團，無證據證明成員中有未滿18歲之人），負責擔任領取款
    項及財物之車手及收簿手之角色，並可從中獲得報酬。辛○○
    、己○○、庚○○、何峻輝及本案詐欺集團成員間共同意圖為自
    己不法之所有，基於3人以上共同詐欺取財及隱匿犯罪所得
    去向之犯意聯絡，由：
　㈠本案詐欺集團機房成員於如附表一編號1至4所示時間，向如
    附表一編號1至4所示之人，行使如附表一編號1至4所示詐騙
    方式，致如附表一編號1至4所示之人陷於錯誤，於如附表一
    編號1至4所示匯款時間，匯款如附表一編號1至4所示金額至
    附表一編號1至4所示帳戶內。其後辛○○依庚○○指示，搭乘何
    峻輝所駕駛車牌號碼000-0000號自用小客車，於如附表五所
    示提領時間，提領如附表五所示金額，並輾轉繳回本案詐欺
    集團成員，而製造金流斷點，隱匿詐欺所得之去向。
　㈡本案詐欺集團成員於臉書刊登「貸款廣告」之詐騙手法，要
    求鄭武昌提供其妻許文如名下之國泰世華商業銀行000-0000
    00000000號帳戶(下稱國泰帳戶)之提款卡(含密碼），鄭武
    昌遂於110年4月19日(追加起訴書誤載為17日，應予更正)以
    黑貓宅急便寄貨方式，寄送收件人為辛○○之包裹至苗栗縣○○
    鎮○○路00號B棟「竹南營業所」後，由貨運公司人員撥打庚○○門號0000000000號通知領取包裹，再由庚○○聯繫己○○通知
    何峻輝駕駛車輛，並指示辛○○搭乘何峻輝所駕駛車牌號碼00
    0-0000號自用小客車，於同年4月22日或同年月23日前往領
    取包裹後，交予庚○○輾轉予本案詐欺集團成員作為人頭帳戶
    使用，復由本案詐欺集團成員於110年4月23日10時許，致電
    曾秀美，佯裝是曾秀美親友，欲借款新臺幣(下同)5萬元云
    云，致曾秀美陷於錯誤，而於同日12時30分許，匯入5萬元
    至國泰帳戶內，再由本案詐欺集團成員提領一空，以此方法
    製造金流斷點，隱匿詐欺所得之去向。
　㈢本案詐欺集團成員於如附表三編號1所示時間，向如附表三編
    號1所示之人，行使如附表三編號1所示詐騙方式，致如附表
    三編號1所示之人陷於錯誤，於如附表三編號1所示時間，將
    如附表三編號1所示帳戶資料寄送至如附表三編號1所示地點
    ，並以通訊軟體LINE告知提款卡密碼。嗣送達後，由貨運公
    司人員撥打庚○○門號0000000000號通知領取包裹，庚○○即於
    110年4月14日某時指示辛○○於同日16時55分許，搭乘己○○所
    駕駛車牌號碼0000-00號自用小客車前往領取包裹，辛○○取
    得包裹後，交予庚○○輾轉予本案詐騙集團成員做為人頭帳戶
    使用，復由本案詐騙集團成員於如附表四編號1至2所示時間
    ，向如附表四編號1至2所示之人，行使如附表四編號1至2所
    示詐騙方式，致如附表四編號1至2所示之人陷於錯誤，於如
    附表四編號1至2所示匯款時間，匯款如附表四編號1至2所示
    金額至附表四編號1至2所示帳戶內，該等款項旋遭提領一空
    。嗣由如附表一、三、四所示之人、曾秀美報案後，經警循
    線查獲上情。
二、案經王秀貞、朱恒宏、曾常睿、劉又菱、曾秀美、丙○○、丁○○、乙○○告訴及苗栗縣警察局竹南分局、桃園市政府警察局
    中壢分局、彰化縣警察局員林分局、臺中市政府警察局第五
    分局、臺中市政府警察局大雅分局報告臺灣苗栗地方檢察署
    檢察官偵查起訴、追加起訴及移送併辦。
    理  由
一、程序與證據能力部分：
  ㈠經本院於準備程序向公訴檢察官確認本案起訴範圍，公訴檢
    察官當庭稱：起訴書附表一編號28、29為贅載，應予刪除；
    被告辛○○起訴範圍為起訴書附表一編號20、25至27所示(即
    本判決附表一編號1至4)，及追加起訴部分（即本判決附表
    二、附表三編號1、附表四編號1、2）等語（見本院重訴卷
    一第345頁、本院重訴卷二第183頁），是本院之審判範圍即
    應以公訴檢察官上開所述為準，合先敘明。
　㈡本案被告所犯者非為死刑、無期徒刑、最輕本刑為3年以上有
    期徒刑之罪或高等法院管轄第一審案件，其於準備程序進行
    中，先就被訴事實為有罪之陳述，經告知簡式審判程序之旨
    ，並聽取公訴人、被告之意見後，本院業已依刑事訴訟法第
    273條之1第1項規定，裁定改以簡式審判程序進行本案審理
    。又簡式審判程序之證據調查，依刑事訴訟法第273條之2規
    定，不受同法第159條第1項、第161條之2、第161條之3、第
    163條之1及第164條至第170條所規定證據能力認定及調查方
    式之限制；再被告對於卷內之各項證據表示無意見，同意作
    為認定事實之證據，故卷內所列各項證據，自得作為證據，
    合先敘明。
　㈢至組織犯罪防制條例第12條第1項明定「訊問證人之筆錄，以
    在檢察官或法官面前作成，並經踐行刑事訴訟法所定訊問證
    人之程序者為限，始得採為證據」，本案關於各證人之警詢
    筆錄，既非在檢察官或法官面前作成，依上述規定，自不得
    作為認定被告涉犯組織犯罪防制條例罪名之事證，是各證人
    警詢筆錄於認定被告違反組織犯罪防制條例罪名時並無證據
    能力。　
二、認定犯罪事實所憑之證據及理由：
　㈠訊據被告對於上開犯罪事實於本院審理中坦承不諱（見本院
    重訴卷一第346頁、本院重訴卷二第212頁）；且有下列證據
    可憑：
  ⒈證人即告訴人王秀貞、朱恒宏、曾常睿、劉又菱、曾秀美、
    丁○○、乙○○於警詢、證人即告訴人丙○○於警詢及偵訊、證人
    鄭武昌、許文如、戊○○於警詢中就遭詐騙經過之情節證述明
    確（見偵605卷一第433至437、461至473頁、偵7331卷第59
    至64、67至72頁、偵31835卷第4至5頁反面、46至47頁反面
    、偵39089卷第115至125頁、偵255卷第51至52頁）。
  ⒉渣打銀行帳號000-00000000000000號、第一銀行帳號000-000
    00000000號、彰化銀行帳號000-00000000000000號、合作金
    庫銀行帳號000-0000000000000號、國泰世華銀行帳號000-0
    00000000000號、中華郵政帳號000-00000000000000號、第
    一銀行帳號000-00000000000號、中華郵政帳號000-0000000
    0000000號等帳戶之交易明細（見偵605卷三第31、65、71至
    75、83頁、偵7331卷第115至119頁、偵31835卷第11頁、偵2
    55卷第77至79、93至95頁）。
　⒊提領照片、監視器畫面翻拍照片、內政部警政署反詐騙諮詢
    專線紀錄表、金融機構聯防機制通報單、受理詐騙帳戶通報
    警示簡便格式表、受（處）理案件證明單、受理各類案件紀
    錄表、宅配單影本、匯款回條聯、存款憑證、無摺存款存款
    人收執聯、自動櫃員機交易明細、郵政入戶匯款申請書、告
    訴人王秀貞手機畫面翻拍照片、告訴人曾秀美手機畫面翻拍
    照片、告訴人丁○○手機畫面翻拍照片、告訴人丙○○手機畫面
    翻拍照片、告訴人乙○○手機畫面翻拍照片（見偵605卷二第3
    83至407頁、偵5358卷第67至83頁、偵7331卷第93、99、103
    至109、121頁、偵31835卷第13至38、49至81頁反面、偵390
    89卷第67至75、109至113、127至171頁、偵255卷第54至55
    、61、67至73頁）。足認被告之自白與事實相符。
  ㈡起訴書犯罪事實欄就犯罪之時間、地點、方法、態樣，以及
    適用法律有關事項之記載，如存在無礙於辨別起訴「犯罪事
    實同一性」之明顯錯誤，事實審法院固應予以究明及更正，
    並據以認定犯罪事實。所稱無礙於辨別起訴「犯罪事實同一
    性」之明顯錯誤，係指文字顯然誤寫，或與起訴之犯罪事實
    所憑卷內證據有顯著不符等情形（最高法院107年度台上字
    第4875號判決意旨參照）。經查，本案起訴書所示犯罪時間
    、地點、方法、態樣等情，部分細節與實際狀況有所出入，
    爰與現存卷證核對比較後，於犯罪事實同一之範圍內更正如
    本判決犯罪事實欄或如附表一、三、四、五所示。
　㈢綜上，被告犯行事證明確，應依法論科。　　　
三、論罪科刑：
　㈠按加重詐欺罪係侵害個人財產法益之犯罪，其罪數計算，以
    被害人數、被害次數之多寡，決定其犯罪之罪數；核與參與
    犯罪組織罪之侵害社會法益，因應以行為人所侵害之社會全
    體利益為準據，認定係成立一個犯罪行為，有所不同。是以
    倘若行為人於參與犯罪組織之繼續中，先後加重詐欺數人財
    物，因行為人僅為一參與組織行為，侵害一社會法益，應僅
    就首次犯行論以參與犯罪組織罪及加重詐欺罪之想像競合犯
    ，而其後之犯行，乃為其參與組織之繼續行為，為避免重複
    評價，當無從將一參與犯罪組織行為割裂再另論一參與犯罪
    組織罪，而與其後所犯加重詐欺罪從一重論處之餘地（最高
    法院107年度台上字第1066號判決意旨參照）。次按洗錢防
    制法第15條之特殊洗錢罪，係在無法證明前置犯罪之特定不
    法所得，而未能依第14條之一般洗錢罪論處時，始予適用。
    倘能證明人頭帳戶內之資金係前置之特定犯罪所得，即應逕
    以一般洗錢罪論處，自無適用特殊洗錢罪之餘地。例如詐騙
    集團向被害人施用詐術後，為隱匿其詐欺所得財物之去向，
    而令被害人將其款項轉入該集團所持有、使用之人頭帳戶，
    並由該集團所屬之車手前往提領詐欺所得款項得逞，檢察官
    如能證明該帳戶內之資金係本案詐欺之特定犯罪所得，即已
    該當於洗錢防制法第14條第1項之一般洗錢罪；至若無法將
    人頭帳戶內可疑資金與本案詐欺犯罪聯結，而不該當第2條
    洗錢行為之要件，當無從依第14條第1項之一般洗錢罪論處
    ，僅能論以第15條第1項之特殊洗錢罪。另過去實務認為，
    行為人對犯特定犯罪所得之財物或利益作直接使用或消費之
    處分行為，或僅將自己犯罪所得財物交予其他共同正犯，祇
    屬犯罪後處分贓物之行為，非本條例所規範之洗錢行為，惟
    依洗錢防制法規定，倘行為人意圖掩飾或隱匿特定犯罪所得
    來源，而將特定犯罪所得直接消費處分，甚或交予其他共同
    正犯，而由共同正犯以虛假交易外觀掩飾不法金流移動，即
    難認單純犯罪後處分贓物之行為，應仍構成洗錢防制法第2
    條第1或2款之洗錢行為（最高法院108年度台上字第1744號
    判決意旨參照）。是核被告就如附表三編號1所為，係犯組
    織犯罪防制條例第3條第l項後段之參與犯罪組織罪、刑法第
    339條之4第1項第2款之3人以上共同詐欺取財罪；如附表一
    編號1至4、附表二、附表四編號1至2所為，均係犯刑法第33
    9條之4第1項第2款之3人以上共同詐欺取財罪及洗錢防制法
    第14條第1項之一般洗錢罪。
　㈡詐欺集團為實施詐術騙取款項，並蒐羅、使用人頭帳戶以躲
    避追緝，各犯罪階段緊湊相連，係需多人縝密分工，相互為
    用，方能完成之集團性犯罪，雖各共犯僅分擔其中部分行為
    ，仍應就全部犯罪事實共同負責。被告雖未直接對告訴人等
    施以詐術，然其既有犯罪事實欄所載擔任領取款項及財物之
    車手及收簿手，且約定從中獲取利得之行為，所為係本案詐
    欺集團犯罪歷程不可或缺之重要環節，且係以自己犯罪之意
    思，並參與構成要件之行為，而屬共同正犯至明。是被告與
    己○○、庚○○、何峻輝及本案詐欺集團其他真實姓名年籍不詳
    之成員就上開犯行間，有犯意聯絡及行為分擔，均應論以共
    同正犯。
　㈢本案詐欺集團向如附表一編號3、4及附表四編號1所示之人施
    以詐術，致其等陷於錯誤而數次匯款，各係於密切接近之時
    間、地點實施，侵害同一之法益，各行為之獨立性極為薄弱
    ，依一般社會健全觀念，在時間差距上，難以強行分開，在
    刑法評價上，視為數個舉動之接續施行，合為包括之一行為
    予以評價，較為合理，是被告就如附表一編號3、4及附表四
    編號1所示部分，各應論以接續犯之加重詐欺取財一罪。
　㈣行為人以一參與詐欺犯罪組織，並分工加重詐欺行為，同時
    觸犯參與犯罪組織罪及加重詐欺取財罪，雖其參與犯罪組織
    之時、地與加重詐欺取財之時、地，在自然意義上非完全一
    致，然二者仍有部分合致，且犯罪目的單一，依一般社會通
    念，認應評價為一罪方符合刑罰公平原則，應屬想像競合犯
    ，如予數罪併罰，反有過度評價之疑，實與人民法律感情不
    相契合（最高法院107年度台上字第1066號判決意旨參照）
    。被告就如附表三編號1所犯參與犯罪組織罪、3人以上共同
    詐欺取財罪；就如附表一編號1至4、附表二、附表四編號1
    至2所犯3人以上共同詐欺取財罪、一般洗錢罪，其各罪之實
    行行為有部分合致，揆諸上揭說明，為想像競合犯，均應依
    刑法第55條前段規定，從一重之加重詐欺取財罪處斷。
　㈤加重詐欺罪係侵害個人財產法益之犯罪，其罪數計算，以被
    害人數、被害次數之多寡，決定其犯罪之罪數（最高法院10
    7年度台上字第1066號判決意旨參照），是被告所犯上開8罪
    ，犯意各別，行為互殊，應予分論併罰。　　
　㈥刑法第55條想像競合犯規定：一行為而觸犯數罪名者，從一
    重處斷。但不得科以較輕罪名所定最輕本刑以下之刑。行為
    人係以一個行為同時侵害數法益，成立數罪名。但責任以行
    為為基礎，單一行為僅應負單一罪責；為避免過度評價一行
    為侵害數法益之罪責，該法條明定「從一重處斷」其罪名與
    刑罰之責任，僅處以裁判上之一罪；為防評價不足，該條但
    書則明定所科之刑，有封鎖之效用。是想像競合犯從一重罪
    論處時，已確定憑以處斷之罪名及其法定刑，不另論所犯之
    其他輕罪名與刑罰。關於有無加重或減輕事由，自當從所論
    處之重罪法規範定之；至於想像競合所犯之其他輕罪法規範
    ，另有加重或減輕事由者，如於從一重罪量定其宣告刑時，
    已綜合評價並參酌為量刑因素時，即無評價不足問題，亦無
    須逐一適用各該規定，並論述是否另有所犯輕罪之相關加重
    、減輕事由之必要（最高法院110年度台上字第5838號判決
    意旨參照）。本院就被告所犯上開各罪，既已從一重以加重
    詐欺取財罪處斷，依上開說明，爰不再逐一論述被告所犯輕
    罪部分，有無組織犯罪防制條例第8條第2項後段、洗錢防制
    法第16條第2項減輕其刑規定之適用，而僅於量定宣告刑時
    將之合併審酌，以為適當之評價，附此敘明。
　㈦臺灣臺中地方檢察署111年度偵字第7798號移送併辦部分(即
    本判決附表三編號1、附表四編號1至2)，雖未經檢察官提起
    公訴，但因該部分與檢察官已起訴之部分，具有前述想像競
    合犯之裁判上一罪關係，基於審判不可分原則，應為起訴效
    力所及，是本院自得一併審究，附此敘明。
　㈧爰審酌被告正值青壯，卻不思以正途賺取所需，竟加入本案
    詐欺集團擔任車手及收簿手，可見其除無視政府一再宣示掃
    蕩詐欺集團之決心，造成告訴人等之財產損失，所為殊值非
    難。再衡諸被告犯後已與告訴人乙○○達成調解，業據被告供
    承在卷(見本院重訴卷二第213頁)，暨被告於本院審理時坦
    承犯行（所犯參與犯罪組織，符合組織犯罪防制條例第8條
    第2項後段規定；一般洗錢罪，符合洗錢防制法第16條第2項
    規定）、節省有限之調查資源，並考量本案告訴人數、金額
    等侵害程度，及酌以被告於犯本案前之素行（見臺灣高等法
    院被告前案紀錄表），暨被告犯罪動機、手段、於本院審理
    時自陳之智識程度、家庭經濟生活狀況（見本院重訴卷二第
    218至219頁）等一切情狀，分別量處如附表一、二、三、四
    「罪名及宣告刑」欄所示之刑。再審酌被告所犯均係加重詐
    欺取財罪，侵害之法益相同，且各罪所侵犯者均為財產法益
    ，而非具有不可替代性、不可回復性之個人法益，及其犯罪
    之時間均集中於110年4月間，可認各罪間之獨立程度甚低，
    且被告透過各罪所顯示之人格面亦無不同，並考量刑罰邊際
    效應隨刑期而遞減、行為人所生痛苦程度隨刑期而遞增之情
    形及行為人復歸社會之可能性等情，對被告所犯各罪為整體
    之非難評價後，定其應執行之刑如主文所示。
四、沒收部分：
　㈠犯罪所得，屬於犯罪行為人者，沒收之，刑法第38條之1第1
    項前段定有明文。有關共同正犯犯罪所得之沒收、追繳或追
    徵，應就各人所分得者為之。又所謂各人「所分得」，係指
    各人「對犯罪所得有事實上之處分權限」，法院應視具體個
    案之實際情形而為認定：倘若共同正犯各成員內部間，對於
    不法利得分配明確時，應依各人實際分配所得沒收（最高法
    院104年度台上字第3937號判決意旨參照）。查被告於本院
    審理時供稱：當車手共獲得3000至6000元報酬、收簿手未獲
    得報酬等語（見本院重訴卷二第213頁），復查無其他證據
    資料足以證明被告因本案犯行所得金錢之實際數額，基於罪
    疑唯輕、有疑利於被告之原則，自應從最有利於被告之認定
    ，認其犯罪所得即為3000元。而該犯罪所得，雖未據扣案，
    仍應依刑法第38條之1第1項前段、第3項規定宣告沒收，並
    於全部或一部不能沒收或不宜執行沒收時，追徵其價額。　
　㈡洗錢防制法第18條規定「犯第14條之罪，其所移轉、變更、
    掩飾、隱匿、收受、取得、持有、使用之財物或財產上利益
    ，沒收之；犯第15條之罪，其所收受、持有、使用之財物或
    財產上利益，亦同（第1項）。以集團性或常習性方式犯第1
    4條或第15條之罪，有事實足以證明行為人所得支配之前項
    規定以外之財物或財產上利益，係取自其他違法行為所得者
    ，沒收之（第2項）。對於外國政府、機構或國際組織依第2
    1條所簽訂之條約或協定或基於互惠原則，請求我國協助執
    行扣押或沒收之案件，如所涉之犯罪行為符合第3條所列之
    罪，不以在我國偵查或審判中者為限（第3項）。」關於犯
    罪行為人犯洗錢防制法第14條之罪，其所掩飾之財物本身僅
    為洗錢之標的，難認係供洗錢所用之物，故洗錢行為之標的
    除非屬於前置犯罪之不法所得，而得於前置犯罪中予以沒收
    者外，既非本案洗錢犯罪之工具及產物，亦非洗錢犯罪所得
    ，尤非違禁物，尚無從依刑法沒收規定予以宣告沒收，自應
    依上開第18條第1項前段規定予以宣告沒收。此規定係採義
    務沒收主義，祇要合於前述規定，法院即應為相關沒收之諭
    知，然該洗錢行為之標的是否限於行為人者始得宣告沒收，
    法無明文，是倘法條並未規定「不問屬於犯罪行為人與否均
    沒收」時，自仍以屬於被告所有者為限，始應予沒收。本案
    被告並未保有提領款項，故提領款項並非被告所有，亦非在
    其實際掌控中，則被告就此部分犯罪所收受、持有之財物本
    不具所有權及事實上管領力，依法自無從沒收其各次所提領
    之全部金額。
五、不予宣告強制工作：
　　110年12月10日公布之司法院釋字第812號解釋意旨略以：「
    106年4月19日修正公布之組織犯罪防制條例第3條第3項規定
    ：『犯第1項之罪者，應於刑之執行前，令入勞動場所，強制
    工作，其期間為3年。』（嗣107年1月3日修正公布第3條，但
    本項並未修正）就受處分人之人身自由所為限制，違反憲法
    比例原則及憲法明顯區隔原則之要求，與憲法第8條保障人
    身自由之意旨不符，應自本解釋公布之日起失其效力」。準
    此，被告所犯組織犯罪防制條例第3條第1項後段之參與犯罪
    組織罪，即無依同條第3項規定宣告刑前強制工作之餘地，
    末此說明。　　
六、不另為無罪諭知部分：
  ㈠公訴意旨認另以：被告就附表三編號1所示部分，另涉犯洗錢
    防制法第14條第1項之一般洗錢罪嫌。
  ㈡為澈底打擊洗錢犯罪，洗錢防制法第2條規定：「本法所稱洗
    錢，指下列行為：一、意圖掩飾或隱匿特定犯罪所得來源，
    或使他人逃避刑事追訴，而移轉或變更特定犯罪所得。二、
    掩飾或隱匿特定犯罪所得之本質、來源、去向、所在、所有
    權、處分權或其他權益者。三、收受、持有或使用他人之特
    定犯罪所得」。然被告與本案詐欺集團成員就如附表三編號
    1所示部分，僅施以詐術騙取告訴人丙○○所申設之金融帳戶
    存摺封面影本及提款卡，目的係供本案詐欺集團使用作為加
    重詐欺犯行之人頭帳戶，核屬消費或享受犯罪所得，屬「與
    罰之後行為」，不另成立一般洗錢罪；且詐取上開金融帳戶
    提款卡本身行為，並未另行製造金流斷點而隱匿、合法化特
    定犯罪所得來源、去向，其犯罪流程並無製造金流斷點以隱
    匿可疑犯罪資產之情事，即並不該當上開洗錢防制法第2條
    各款之洗錢行為，自不構成洗錢防制法第14條第1項之一般
    洗錢罪。惟此部分若成立犯罪，與被告所犯如附表三編號1
    所示參與犯罪組織罪、3人以上共同詐欺取財罪部分，有想
    像競合犯之裁判上一罪關係，爰不另為無罪之諭知。　　
七、退併辦之說明：　　
　　臺灣臺中地方檢察署111年度偵字第7798號併辦意旨另以：
    被告如犯罪事實欄一、㈢所示領取告訴人丙○○寄出裝有如附
    表三編號1所示帳戶之存摺及提款卡包裹，並轉交由本案詐
    欺集團成員取得後，本案詐欺集團成員以上開帳戶分別作為
    詐欺被害人甲○○、壬○○、癸○○匯款之人頭帳戶使用。因認被
    告就被害人甲○○、壬○○、癸○○遭詐騙後匯入告訴人丙○○帳戶
    部分，與本案犯行屬事實上同一案件，爰移請併案審理等語
    。惟查，被害人甲○○、壬○○、癸○○受詐騙及匯款部分之事實
    ，並不在原起訴及追加起訴範圍內，又因加重詐欺取財罪之
    罪數係以被害人數計算，則難認此移送併辦部分與本案前揭
    認定被告有罪部分有實質上或裁判上一罪之關係。準此，上
    開併辦部分即非本院所得審判，爰退由檢察官另為適法之處
    置。
據上論斷，依刑事訴訟法第273條之1第1項、第299條第1項前段
，組織犯罪防制條例第3條第1項後段，洗錢防制法第14條第1項
，刑法第11條前段、第28條、第339條之4第1項第2款、第55條前
段、第51條第5款、第38條之1第1項前段、第3項，刑法施行法第
1條之1第1項，判決如主文。
本案經檢察官黃棋安提起公訴、追加起訴及檢察官潘曉琪移送併
辦，檢察官彭郁清到庭執行職務。　　　　　　
中　　華　　民　　國　　111 　年　　7 　　月　　11 　 日
                  刑事第三庭  法　官　許文棋
以上正本證明與原本無異。
如不服本判決應於收受判決後20日內向本院提出上訴書狀，並應
應敘述具體理由。其未敘述上訴理由者，應於上訴期間屆滿後20
日內向本院補提理由書(均須按他造當事人之人數附繕本)「切勿
逕送上級法院」。告訴人或被害人如對本判決不服者，應具備理
由請求檢察官上訴，其上訴期間之計算係以檢察官收受判決正本
之日期為準。
   　　                     　書記官  陳彥宏
中　　華　　民　　國　　111 　年　　7 　　月　　11　　日
附錄本案論罪科刑法條：
組織犯罪防制條例第3條第1項
發起、主持、操縱或指揮犯罪組織者，處3 年以上10年以下有期
徒刑，得併科新臺幣1 億元以下罰金；參與者，處6 月以上5 年
以下有期徒刑，得併科新臺幣1 千萬元以下罰金。但參與情節輕
微者，得減輕或免除其刑。

洗錢防制法第14條
有第二條各款所列洗錢行為者，處 7 年以下有期徒刑，併科新
臺幣 5 百萬元以下罰金。
前項之未遂犯罰之。
前二項情形，不得科以超過其特定犯罪所定最重本刑之刑。

中華民國刑法第339條之4
犯第 339 條詐欺罪而有下列情形之一者，處 1 年以上 7 年以
下有期徒刑，得併科 1 百萬元以下罰金：
一、冒用政府機關或公務員名義犯之。
二、三人以上共同犯之。
三、以廣播電視、電子通訊、網際網路或其他媒體等傳播工具，
    對公眾散布而犯之。
前項之未遂犯罰之。　
【附表一】
編號 告訴人 詐騙方式（民國） 匯款時間（民國）/金額（新臺幣） 匯款帳戶 罪名及宣告刑      1 王秀貞 本案詐欺集團成員於110年4月20日16時29分許，佯稱為王秀貞之親友，且急需用錢云云，致王秀貞陷於錯誤，而於右揭時間匯入款項至右揭帳戶。 110年4月26日14時20分許/12萬元 渣打銀行帳號000-00000000000000號帳戶（戶名：劉邦聖） 辛○○犯三人以上共同詐欺取財罪，處有期徒刑壹年貳月。 2 朱恒宏 本案詐欺集團成員於110年4月28日10時許，佯稱朱恒宏積欠電信費用需配合匯款云云，致朱恒宏陷於錯誤，而於右揭時間匯入款項至右揭帳戶。 110年4月28日13時44分許/10萬元 第一銀行帳號000-00000000000號帳戶（戶名：郭雅萍） 辛○○犯三人以上共同詐欺取財罪，處有期徒刑壹年貳月。 3 曾常睿 本案詐欺集團成員於110年4月26日18時51分許，佯稱可協助貸款云云，致曾常睿陷於錯誤，而於右揭時間匯入款項至右揭帳戶。 110年4月29日8時57分許/6000元 彰化銀行帳號000-00000000000000號帳戶（戶名：郭雅萍） 辛○○犯三人以上共同詐欺取財罪，處有期徒刑壹年壹月。    110年4月29日8時57分許/5萬元      110年4月29日14時0分許/1萬5000元 合作金庫銀行帳號000-0000000000000號帳戶（戶名：郭雅萍）  4 劉又菱 本案詐欺集團成員於110年4月20日11時13分許，佯稱可協助貸款云云，致劉又菱陷於錯誤，而於右揭時間匯入款項至右揭帳戶。 110年4月29日9時27分許/7100元   彰化銀行帳號000-00000000000000號帳戶（戶名：郭雅萍） 辛○○犯三人以上共同詐欺取財罪，處有期徒刑壹年壹月。    110年4月29日14時40分許/8000元 合作金庫銀行帳號000-0000000000000號帳戶（戶名：郭雅萍）  
【附表二】
犯罪事實 罪名及宣告刑 犯罪事實一、㈡ 辛○○犯三人以上共同詐欺取財罪，處有期徒刑壹年壹月。 
【附表三】
編號 告訴人 詐騙方式（民國） 罪名及宣告刑 1 丙○○ 本案詐欺集團成員於110年4月10日某時，加入丙○○通訊軟體LINE好友，佯稱可協助貸款云云，致丙○○陷於錯誤，而於110年4月12日15時48分許，將其所有中華郵政帳號000-00000000000000號帳戶、第一銀行帳號000-00000000000號帳戶之存摺封面影本、提款卡以黑貓宅急便寄貨方式寄送至臺中市○○區○○○路00號潭子營業所予收件人「吳宗翰」，並以通訊軟體LINE告知提款卡密碼。 辛○○犯三人以上共同詐欺取財罪，處有期徒刑壹年貳月。 
【附表四】
編號 告訴人 詐騙方式（民國） 匯款時間（民國）/金額（新臺幣） 匯款帳戶 罪名及宣告刑   1 丁○○ 本案詐欺集團成員於110年4月12日某時許，加入丁○○通訊軟體LINE好友，佯稱其為台灣金控行員，如要借款需支付公證費、出車費云云，致丁○○陷於錯誤，而於右揭時間匯入款項至右揭帳戶。 110年4月19日12時27分許/2萬1000元 中華郵政帳號000-00000000000000號帳戶（戶名：丙○○） 辛○○犯三人以上共同詐欺取財罪，處有期徒刑壹年貳月。    110年4月20日10時11分許/2萬元      110年4月20日10時13分許/1萬2000元      110年4月20日11時30分許/3萬元      110年4月22日12時17分許/5萬元 中華郵政帳號000-00000000000000號帳戶（戶名：戊○○）  2 乙○○ 本案詐欺集團成員於110年4月12日16時許，加入乙○○通訊軟體LINE好友，佯稱有投資理財機會可獲利云云，致乙○○陷於錯誤，而於右揭時間匯入款項至右揭帳戶。 110年4月19日15時15分許/4萬2000元 第一銀行帳號000-00000000000號帳戶（戶名：丙○○） 辛○○犯三人以上共同詐欺取財罪，處有期徒刑壹年壹月。 
【附表五】
編號 提領時間（民國） 提領金額（新臺幣） 提領人 提領帳戶 1 110年4月27日12時14分 2萬元 辛○○ 渣打銀行帳號000-00000000000000號帳戶（戶名：劉邦聖） 2 110年4月27日12時15分 2000元   3 110年4月27日12時29分 6萬元   4 110年4月27日12時30分 6萬元   5 110年4月28日14時5分 3萬元 辛○○ 第一銀行帳號000-00000000000號帳戶（戶名：郭雅萍） 6 110年4月28日14時6分 3萬元   7 110年4月28日14時9分 2萬元   8 110年4月28日14時10分 2萬元   9 110年4月29日9時7分 2萬元 辛○○ 彰化銀行帳號000-00000000000000號帳戶（戶名：郭雅萍） 10 110年4月29日9時8分 2萬元   11 110年4月29日9時11分 1萬5000元   12 110年4月29日9時51分 2萬元   13 110年4月29日14時27分 1萬5000元 辛○○ 合作金庫銀行帳號000-0000000000000號帳戶（戶名：郭雅萍） 14 110年4月29日14時53分 8000元